---
title: "Aula 3 - R Markdown"
author: "Jader Santos"
date: "`r Sys.Date()`"
output: 
  html_document:
    theme: cerulean
---

```{r setup, include=FALSE}
knitr::opts_chunk$set(echo = TRUE)
```

## Questão 3 - Tempo de Sessão dos Usuários

Nesta questão, simulamos o tempo de sessão (em minutos) de 20 usuários, com valores
distribuídos uniformemente entre 5 e 120 minutos.

### a) Geração dos dados e medidas descritivas

```{r}
set.seed(123)
tempo_sessao <- round(
  runif(20, min = 5, max = 120),
  digits = 1
)
tempo_sessao
```

Principais medidas de posição e dispersão:

```{r}
min(tempo_sessao)
max(tempo_sessao)
mean(tempo_sessao)
median(tempo_sessao)
var(tempo_sessao)
sd(tempo_sessao)
range(tempo_sessao)
summary(tempo_sessao)
```

A média aritmética é calculada como:

$$
\bar{x} = \frac{1}{n}\sum_{i=1}^{n} x_i
$$

onde $n = 20$ e $x_i$ representa o tempo de sessão do $i$-ésimo usuário.

A variância amostral é dada por:

$$
s^2 = \frac{1}{n-1}\sum_{i=1}^{n} (x_i - \bar{x})^2
$$

e o desvio padrão é a raiz quadrada da variância:

$$
s = \sqrt{s^2}
$$

### b) Interpretação da média

A média aritmética representa o valor central dos 20 tempos de sessão simulados,
todos compreendidos entre 5 e 120 minutos, armazenados no vetor `tempo_sessao`.

---

## Questão 7 - Análise de Vendas

Aqui simulamos 30 valores de vendas, com distribuição uniforme entre R\$ 50,00 e
R\$ 1.000,00.

```{r}
set.seed(2026)
vendas <- round(
  runif(30, min = 50, max = 1000),
  digits = 2
)
vendas
```

### a) Valor máximo de venda

```{r}
max(vendas)
```

### b) Valor mínimo de venda

```{r}
min(vendas)
```

### c) Soma total das vendas

$$
\text{Total} = \sum_{i=1}^{30} \text{vendas}_i
$$

```{r}
sum(vendas)
```

### d) Média das vendas

$$
\bar{x}_{vendas} = \frac{1}{30}\sum_{i=1}^{30} \text{vendas}_i
$$

```{r}
vendas_media <- round(mean(vendas), 2)
vendas_media
```

### e) Quantidade de vendas acima da média

```{r}
vendas_acima_media <- vendas > vendas_media
sum(vendas_acima_media)
```

### f) Top 5 maiores vendas

```{r}
sort(vendas, decreasing = TRUE)[1:5]
```

### g) Posição da maior venda no vetor original

```{r}
order(vendas, decreasing = TRUE)[1]
```

### h) Classificação das vendas em relação à média

```{r}
classificacao <- rep("abaixo_ou_igual_media", length(vendas))
classificacao[vendas > mean(vendas)] <- "acima_da_media"
freq_classificacao <- table(classificacao)
freq_classificacao
```
